臺灣臺中地方法院民事裁定              100年度抗字第176號
抗  告  人  簡定玉
相  對  人  王郅平
上列當事人間因本票裁定准許強制執行事件，抗告人對於本院民
事庭於民國100年6月21日所為之裁定（100年度司票字第2808號
）提起抗告，本院合議庭裁定如下：
    主    文
抗告駁回。
抗告程序費用新臺幣壹仟元由抗告人負擔。
    理    由
一、按執票人向本票發票人行使追索權時，得聲請法院裁定後強
    制執行，票據法第123條定有明文。又本票執票人，依票據
    法第123條規定，聲請法院裁定許可對發票人強制執行，係
    屬非訟事件，此項聲請之裁定，及抗告法院之裁定，僅依非
    訟事件程序，以審查強制執行許可與否，並無確定實體上法
    律關係存否之效力，是法院僅就本票形式上之要件是否具備
    予以審查，即為已足，最高法院分別著有56年臺抗字第714
    號、57年臺抗字第76號判例要旨可資參照。查本件相對人主
    張：其執有抗告人所簽發，如原裁定所示本票2紙，詎經提
    示未獲付款，依票據法第123條規定聲請裁定許可強制執行
    等情，並據其提出本票為證。抗告人固以：伊與相對人間之
    債務事件，抗告人曾開立三張本票給相對人作為清償保證，
    抗告人並已在民國100年4月間履行第一筆債務，然抗告人於
    100年4月16日因故受傷住院觀察，有診斷證明書可為證。是
    抗告人因暫無收入無法清償，並曾致電相對人請求延展清償
    其他本票債務，亦已獲相對人同意。今抗告人雖大致康復，
    但仍須進行復健，惟抗告人仍具清償誠意，擬請就本件裁定
    暫停執行，抗告人當於100年7月底起，每月支付相對人新臺
    幣（下同）2萬元作為清償本票債務之用，尚請相對人與法
    院能體恤抗告人因不可抗力情形，所造成之遲延清償等語。
    惟抗告人上開抗告意旨所陳縱或屬實，亦乃屬實體上之爭執
    ，其應另行起訴，本件非訟事件程序並不得加以審究，仍應
    准許為強制執行之裁定。原裁定予以准許，核無不合。而本
    件抗告為無理由，應予駁回。
二、另對於非訟事件，依法應由關係人負擔費用者，法院裁定命
    關係人負擔時，應一併確定其數額，非訟事件法第24條第1
    項定有明文。爰依法確定本件抗告程序費用額如主文第2項
    所示。
三、據上論結，本件抗告為無理由，依非訟事件法第46條、第21
    條第2項、第24條第1項，民事訴訟法第495條之1第1項、第
    449條第1項、第78條，裁定如主文。
中    華    民    國   100    年    7    月    29    日
                  民事第二庭    審判長法  官  王銘
                                      法  官  鍾啟煒
                                      法  官  林慶郎
正本係照原本作成。
如不服本裁定，僅得於收受本裁定正本送達10日內，以適用法規
顯有錯誤為理由，向本院提出再抗告狀（須附繕本一份及繳納再
抗告裁判費新臺幣1,000元），經本院許可後始可再抗告。前項
許可，以原裁定所涉及之法律見解具有原則上重要性者為限。
中    華    民    國   100    年    7    月    29    日
                                      書記官  王淑燕